臺灣高等法院刑事判決
109年度上訴字第3617號
上  訴  人  
即  被  告  呂俞勲


                    （另案於法務部○○○○○○○○○○○執行）
選任辯護人  周書甫律師（法扶律師）
上列上訴人即被告因違反毒品危害防制條例案件，不服臺灣桃園
地方法院109年度訴緝字第38號，中華民國109年8月12日第一審
判決（起訴案號：臺灣桃園地方檢察署108年度偵字第2869號）
，提起上訴，本院判決如下：
    主  文
原判決撤銷。
呂俞勲犯如附表一編號1至16「罪名及宣告刑」欄所示之罪，各
處如附表一編號1至16「罪名及宣告刑」欄所示之刑及沒收。應
執行有期徒刑柒年陸月。
    事  實
一、呂俞勲知悉毒品危害防制條例第2條第2項第2款所列管第二
    級毒品，不得非法販賣、持有，竟分別為下列行為：
(一)呂俞勲基於販賣第二級毒品甲基安非他命以營利之犯意，以
    其個人持用門號0000000000號行動電話作為聯繫交易甲基安
    非他命之工具，待與需購買甲基安非他命之黃偉倫、邱柏義
    、呂佳翰聯繫，雙方達成買賣甲基安非他命之合意後，再分
    別於附表一編號1至7、9至16所示交付時間及地點，交付甲
    基安非他命予黃偉倫、邱柏義、呂佳翰，並收取如附表一編
    號1至7、9至16所示之價金，販賣第二級毒品甲基安非他命
    以從中牟利（購毒者、交付時間、地點、交易方式、數量、
    價格詳如附表一編號1至7、9至16所示）。
(二)呂俞勲與真實姓名年籍不詳綽號「小鬼」之成年男子，共同
    基於販賣第二級毒品甲基安非他命以營利之犯意聯絡，於附
    表一編號8所示交易時間及地點，由呂俞勲持用門號0000000
    000號行動電話與黃偉倫聯絡毒品交易，再由「小鬼」前往
    將第二級毒品甲基安非他命1包交付黃偉倫，並向黃偉倫收
    取現金新臺幣（下同）500元，共同販賣第二級毒品甲基安
    非他命予黃偉倫1次以從中牟利（購毒者、交付時間、地點
    、交易方式、數量、價格詳如附表一編號8所示）。
    嗣於民國108年1月16日17時50分許，為警在桃園市○○區○○路
    000號4樓查獲，並扣得如附表二編號1至5所示之物，始悉上
    情。
二、案經新北市政府警察局刑事警察大隊報告臺灣桃園地方檢察
    署檢察官偵查起訴。
    理  由
一、證據能力：
    本判決下述所引用上訴人即被告呂俞勳以外之人於審判外之
    陳述，檢察官、被告及其辯護人於本院準備程序時對該等證
    據能力均表示沒有意見或同意作為證據（見本院卷第110頁
    ），且迄言詞辯論終結前亦未聲明異議，本院審酌前開證據
    資料作成時之情況，尚無違法不當及證明力明顯過低之瑕疵
    ，而認為以之作為證據應屬適當，依刑事訴訟法第159條之5
    規定，均認有證據能力。至認定本案犯罪事實之其餘證據，
    並無證據證明係違反法定程序所取得，亦無顯有不可信之情
    況，且經本院於審理期日合法調查，該等證據自得作為本案
    裁判之資料。
二、認定犯罪事實所憑證據及其理由：
(一)上開事實，業據被告於警詢、偵訊、原審、本院準備程序及
    審理時均坦承不諱，核與證人黃偉倫、邱柏義、呂佳翰於警
    詢及偵訊中證述情節相符，復有通訊監察譯文、通訊監察書
    暨電話附表（相關被告供述、證人證述、書證之出處，詳如
    附表一各編號「證據卷頁」欄所示）、現場搜查照片在卷可
    稽（見偵卷第82至84、107至108頁），並有扣案如附表二編
    號1至3所示之物可佐。從而，被告前開所為任意性自白既有
    上開補強證據資為佐證，核與事實相符，堪予採信。
(二)又販賣毒品本屬政府嚴予查緝之不法行為，非可公然為之，
    販賣毒品罪更係重罪，設若無利可圖，衡情一般持有毒品者
    ，當不致輕易將持有毒品交付他人；況毒品價格不貲、物稀
    價昂，並無公定之價格，不論任何包裝，均可任意分裝增減
    分量，每次買賣價量，亦可能隨時依雙方間之關係深淺、資
    力、需求量及對行情之認知、來源是否充裕、查緝是否嚴緊
    ，購買者被查獲時供述購買對象之可能性風險之評估等，因
    而異其標準，並隨時機動調整，非可一概而論，是販賣之利
    得，除經坦承犯行或價量俱臻明確外，本難查得實情，惟販
    賣之人從價差或量差中牟利方式雖異，其營利之不法意圖則
    一。從而，舉凡有償交易，除足反證其確另基於某種非圖利
    本意之關係外，通常尚難因無法查悉其買進、賣出之差價，
    而推諉無營利之意思，或阻卻販賣犯行之追訴。故凡為販賣
    之不法行為者，其販入之價格必較售出之價格低廉，而有從
    中賺取買賣差價牟利之意圖及事實，應屬符合論理法則而不
    違背社會通常經驗之合理判斷。查被告為智識正常之成年人
    ，本身亦曾有施用毒品之前科紀錄，此有本院被告前案紀錄
    表在卷可考（見本院卷第33至34頁），對於毒品甲基安非他
    命價昂，取得不易，毒品交易為檢警機關嚴予取締之犯罪當
    知之甚稔，且被告自承與交易對象黃偉倫、邱柏義、呂佳翰
    均相識1年以上，彼此均無仇恨嫌隙或財務糾紛，業據被告
    供述在卷（見偵卷第9頁反面），然究非屬至親，彼此間亦
    無特殊情誼，茍無利得，絕無甘冒遭警查緝法辦之高度風險
    ，費心購入毒品貯藏以供購毒者隨時調貨而憑添為警查獲，
    而以原價出售或無償贈送毒品予黃偉倫、邱柏義、呂佳翰之
    理，堪認被告販入之價格必較售出之價格低廉，而有從中賺
    取買賣差價牟利之意圖及事實，應屬符合論理法則且不違背
    社會通常經驗之合理判斷。是本件縱無法查明被告取得第二
    級毒品甲基安非他命之實際價格，然綜合勾稽上述各節，被
    告顯存有欲從交易中賺取「價差」或「量差」牟利之意圖及
    事實。況被告迭於警詢、偵訊、原審、本院準備程序及審理
    時均坦承其確有販賣毒品甲基安非他命予證人黃偉倫、邱柏
    義、呂佳翰等語，且於警詢更自承每次販賣甲基安非他命可
    賺取500元等語（見偵卷第20頁），堪認被告於附表一編號1
    至16所示時、地販售第二級毒品甲基安非他命予證人黃偉倫
    、邱柏義、呂佳翰等人之交易過程中，確有賺取價差或量差
    以營利之主觀犯意及客觀行為。
(三)綜上所述，本案事證明確，被告販賣第二級毒品犯行均已經
    證明，均應依法論科。
三、新舊法比較：
(一)按行為後法律有變更者，適用行為時之法律，但行為後之法
    律有利於行為人者，適用最有利於行為人之法律，刑法第2
    條第1 項定有明文。被告行為後，毒品危害防制條例第4 條
    ，業於109年1月15日經總統公布修正，並自同年7月15日起
    生效施行，修正前之毒品危害防制條例第4條第3項原規定：
    「製造、運輸、販賣第三級毒品者，處7年以上有期徒刑，
    得併科新臺幣7百萬元以下罰金。」，修正後之條文則為；
    「製造、運輸、販賣第三級毒品者，處7年以上有期徒刑，
    得併科新臺幣1千萬元以下罰金。」，修正後規定就有期徒
    刑及併科罰金部分已提高為「10年以上有期徒刑，得併科新
    臺幣1千萬元以下罰金」，經比較新舊法規定，自以修正前
    之規定較有利於被告。
(二)又毒品危害防制條例第17條，亦於109 年1月15日經總統公
    布修正，並自同年7月15日起生效施行，修正前之毒品危害
    防制條例第17條第2項原規定：「犯第4條至第8條之罪於偵
    查及審判中均自白者，減輕其刑。」修正後之條文則為：「
    犯第4條至第8條之罪於偵查及歷次審判中均自白者，減輕其
    刑。」參諸修正理由略以：「考量原立法之目的，係在使前
    述毒品案件之刑事訴訟程序儘早確定，當以被告於歷次審判
    中均自白犯罪者，始足當之，而所謂歷次審判中均自白，係
    指歷次事實審審級（包括更審、再審或非常上訴後之更為審
    判程序），且於各該審級中，於法官宣示最後言詞辯論終結
    時，被告為自白之陳述而言。」修正後就被告自白犯罪減輕
    其刑之適用，變更為「於偵查及歷次審判中均自白」，要件
    更為嚴苛，經比較新舊法規定，以修正前毒品危害防制條例
    第17條第2項規定較有利於被告。
(三)綜合比較之結果，以被告行為時之修正前毒品危害防制條例
    之規定，較為有利被告，自應適用行為時即修正前毒品危害
    防制條例第4條第2項、第17條第2項之規定。
四、論罪：　　　
(一)核被告就如附表一編號1至16所為，均係犯修正前毒品危害
    防制條例第4 條第2項之販賣第二級毒品罪。被告販賣前持
    有第二級毒品之低度行為，為其販賣之高度行為所吸收，均
    不另論罪。被告就附表一編號8所示犯行，與「小鬼」間，
    有犯意聯絡及行為分擔，均為共同正犯。
(二)刑之加重減輕：
  ⒈被告前於104年間因犯轉讓禁藥罪（同時轉讓甲基安非他命及
    愷他命），經原審法院以104年度審訴字第316號判處有期徒
    刑3月，於106年2月23日執行完畢等情，有本院被告前案紀
    錄表在卷可按（見本院卷第33、59頁）。是被告於執行完畢
    後5年以內，故意再犯本案有期徒刑以上之16罪，為累犯，
    依司法院釋字第775號解釋意旨，為避免發生罪刑不相當之
    情形，法院應就個案裁量是否加重最低本刑，茲考量被告構
    成累犯之前科即有轉讓毒品案件，本應產生警惕作用，卻猶
    漠視法律之禁制規範，不顧毒品流通對於人體健康及社會治
    安之危害性，故意再犯罪質相近、情節更為嚴重之本案販賣
    第二級毒品罪，足見其有一定特別之惡性、刑罰之反應力薄
    弱，具矯正之必要性，並參酌毒品危害防制條例設有販賣毒
    品罪名，乃基於防制毒品氾濫、維護國民身心健康等重要公
    共法益，因認就本案適用刑法第47條累犯加重之規定並無罪
    刑不相當之情事，故除其所犯販賣第二級毒品罪之法定本刑
    無期徒刑部分，依法不得加重外，均應依刑法第47條第1項
    規定加重其最低本刑。
  ⒉被告於偵訊、原審及本院審理時，就其販賣第二級毒品之犯
    行均自白，應依修正前毒品危害防制條例第17條第2項規定
    減輕其刑。
　⒊毒品危害防制條例第17條第1項規定：「犯第4條至第8條、第
    10條或第11條之罪，供出毒品來源，因而查獲其他正犯或共
    犯者，減輕或免除其刑。」所稱「供出毒品來源，因而查獲
    其他正犯或共犯」，係指被告供出毒品來源之有關資料，諸
    如前手之姓名、年籍、住居所、或其他足資辨別之特徵等，
    使調查或偵查犯罪之公務員因而對之發動調查或偵查並查獲
    者，亦即被告之「供出毒品來源」，與調查或偵查犯罪之公
    務員對之發動調查或偵查並進而查獲之間，論理上須具有先
    後且相當之因果關係。又所稱「毒品來源」，係指被告原持
    有供自己犯該條項所列之罪之毒品源自何人之謂。因之，須
    被告所供出之毒品來源，與其所犯該條項所列之罪有直接關
    聯者，始得適用上開減免其刑之規定。倘被告所犯該條項所
    列之罪之犯罪時間，早於其所供出正犯或共犯供應毒品之時
    間，縱使該正犯或共犯確因被告之供出而被查獲，惟被告所
    犯該條項所列之罪，既與該正犯或共犯被查獲之案情無關，
    自無上開減免其刑規定之適用。查被告遭查獲後，雖供稱其
    毒品來源為綽號「老哲」即張銘澤之男子，並確有使警方因
    而查獲張銘澤施用甲基安非他命及持有愷他命等犯行，而據
    新北市政府警察局以新北警刑二字第1084008896號刑事案件
    報告書移請臺灣桃園地方檢察署偵辦，再經臺灣桃園地方檢
    察署檢察官以108年度偵字第15285號、108年度毒偵字第930
    號、第1516號提起公訴，嗣經原審法院以109年度審簡字第4
    0號判決判處張銘澤犯共同持有第三級毒品純質淨重20公克
    以上罪、持有第二級毒品罪，分別處有期徒刑3月、2月等情
    ，有新北市政府警察局108年7月10日新北刑警二字第108403
    2301號、109年6月8日新北刑警二字第1094547308號函、臺
    灣桃園地方檢察署檢察109年6月4日桃檢俊溫108偵2869字第
    1099057778號函、張銘澤之本院被告前案紀錄表、前揭起訴
    書、簡易判決書在卷可稽（見原審訴緝卷第49至57頁、本院
    卷第125至144、165至174頁），並經本院依職權調取原審法
    院109年度審簡字第40號、108年度聲搜字第76號卷宗核閱無
    誤。惟張銘澤所經查獲之事實係為持有第三級毒品及施用第
    二級毒品，與被告本件所犯販賣第二級毒品罪之毒品來源無
    關，二者之間均不具有因果關係，自無上述減輕或免除其刑
    規定之適用，僅得資為其犯罪後態度之量刑上參考。是辯護
    人以既因被告之供述查獲毒品上游張銘澤，應有上述減刑規
    定適用云云，容有誤會，併予指明。
　⒋另按刑法第59條規定犯罪之情狀可憫恕者，得酌量減輕其刑
    ，其所謂「犯罪之情狀」，與同法第57條規定科刑時應審酌
    之一切情狀，並非有截然不同之領域，於裁判上酌減其刑時
    ，應就犯罪一切情狀（包括第57條所列舉之10款事項），予
    以全盤考量，審酌其犯罪有無可憫恕之事由（即有無特殊之
    原因與環境，在客觀上足以引起一般同情，以及宣告法定低
    度刑，是否猶嫌過重等等），以為判斷。而就販賣毒品案件
    中，同為販賣毒品之人，其原因動機不一，犯罪情節未必盡
    同，或有大盤毒梟者，亦有中、小盤分，甚或僅止於吸毒者
    友儕間為求互通有無之有償轉讓者亦有之，其販賣行為所造
    成危害社會之程度自屬有異，於此情形，倘依其情狀處以適
    當徒刑，即足以懲儆，並可達防衛社會之目的者，自非不可
    依客觀之犯行與主觀之惡性二者加以考量其情狀，是否有可
    憫恕之處，適用刑法第59條規定酌量減輕其刑，期使個案裁
    判之量刑，能斟酌至當，符合比例原則（最高法院95年度台
    上字第6157號判決意旨參照）。查被告如附表一所示販賣、
    共同販賣第二級毒品（共16罪），戕害國民健康，助長他人
    施用毒品惡習，行為固屬不該，然本案被告犯後積極協助配
    合檢警查緝，且其所遭查獲販賣第二級毒品之對象僅3人（
    黃偉倫、邱柏義、呂佳翰）、各次交易數量、金額均屬少量
    ，應係毒品交易之下游，屬小額零星販賣，與大宗走私或利
    用幫派組織結構販賣者相較，對社會之危害稍低，未能與販
    毒之大盤、中盤相提並論，對於他人及國家社會侵害之程度
    尚非極為重大，以其具體犯罪情節、主觀惡性，復審酌被告
    行為時甫23歲，尚屬年輕識淺，涉世未深，而其所犯修正前
    毒品危害防制條例第4條第2項販賣第二級毒品罪之法定本刑
    為無期徒刑或7年以上有期徒刑，得併科1千萬元以下罰金，
    經以累犯加重其刑後，本院再依修正前毒品危害防制條例第
    17條第2項規定就附表一所示16次犯行罪減輕其刑所得量處
    最低度刑予以比例權衡後，認有情輕法重，於客觀上足以引
    起一般人之同情，按上說明，為期符合罪刑相當及刑罰公平
    比例原則，爰依刑法第59條規定就附表一編號1至16所示各
    罪均酌減其刑，並依法先加後遞減之。
(三)被告所犯上開16次販賣第二級毒品罪，犯意各別、行為互殊
     ，應予分論併罰。
五、撤銷改判之理由：
(一)原審以被告所犯販賣第二級毒品及共同販賣第二級毒品（共
    16罪）犯行，事證明確，均予以論罪科刑，固非無見。惟按
    ：被告於附表一各編號所示各次販賣第二級毒品予黃偉倫、
    邱柏義、呂佳翰之毒品重量及金額尚非甚鉅，以其各次情節
    論，惡性均尚非重大，縱依修正前毒品危害防制條例第17條
    第2項規定予以減輕，對被告所為附表一各犯行科以最低刑
    度猶嫌過重，依一般國民生活經驗法則，實屬情輕法重，在
    客觀上足以引起一般之同情，有堪資憫恕之處，原審未予審
    酌被告上開客觀上足以引起一般同情之犯罪情狀，而未依刑
    法第59條減輕其刑，稍有未洽。被告上訴主張其有毒品來源
    為張銘澤，並因而查獲，應適用毒品危害防制條例第17條第
    1項規定減輕或免除其刑，此部分上訴為無理由，然請求依
    刑法第59條規定酌減刑責，為有理由，原判決既有前開可議
    之處，自應由本院將原判決予以撤銷改判，並就原判決所定
    之應執行刑亦一併撤銷。 
(二)爰審酌被告有轉讓毒品之前案紀錄，明知毒品對身心健康均
    有戕害，不思以正途賺取所需，意圖牟利而販賣第二級毒品
    ，造成毒品流通，危害國民身心健康及社會風氣，惟其行為
    時甫滿23歲，年輕識淺，思慮未周，犯後自始均坦承犯行，
    考量其販賣毒品之數量、價格之惡性情節均較大盤販毒者而
    言相對輕微，且實際交易對象為3人，尚非致毒品廣泛流通
    ，兼衡被告自陳為國中休學之智識程度、未婚、入監前從事
    浪版工作、每月收入約32,000元至34,000元，家中有祖母待
    其扶養之家庭生活、經濟狀況（見本院卷第114頁）及犯罪
    動機、目的、手段、情節與造成之危害程度等一切情狀，分
    別量處如主文第2項所示之刑。
(三)定應執行刑：
　  按數罪併罰，分別宣告多數有期徒刑者，於各刑中之最長期
    以上，各刑合併之刑期以下，定其刑期，但不得逾30年，刑
    法第51條第5款定有明文。乃因刑罰之科處，應以行為人之
    責任為基礎，考量人之生命有限，刑罰對被告造成之痛苦程
    度，係以刑度增加而生加乘成效果，而非等比方式增加，如
    以實質累加方式執行，刑責恐將偏重過苛，不符現代刑事政
    策及刑罰之社會功能，故透過定應執行刑程式，採限制加重
    原則，授權法官綜合斟酌被告犯罪行為之不法與罪責程度、
    各罪彼此間之關聯性（例如數罪犯罪時間、空間、各行為所
    侵害法益之屬性或同一性、數罪對法益侵害之加重效應等）
    、數罪所反應被告人格特性與傾向、對被告施以矯正之必要
    性等，妥適裁量最終具體應實現之刑罰，以符罪責相當之要
    求。因此，法院於酌定執行刑時，應體察法律恤刑之目的，
    為妥適之裁量，俾符合實質平等原則，此一刑罰裁量亦係一
    實質、特殊之量刑過程。準此，不能以數罪之宣告刑累加之
    總合，對比最終所定之應執行刑，即認原所處之宣告刑大幅
    減縮，即認有何裁量濫用之情事。查被告所犯如附表一各編
    號所示販賣第二級毒品共16次犯行，觀諸各次販賣之時間接
    近、販賣對象同一（黃偉倫、邱柏義、呂佳翰），重疊性高
    ，所侵犯之法益同一，於併合處罰時其責任非難重複之程度
    較高，就其所犯如附表一所示數罪為整體非難評價，爰就宣
    告有期徒刑部分，予以酌定應執行刑為有期徒刑7年6月。
(四)沒收部分：
　⒈扣案被告持用之附表二編號1所示蘋果廠牌IPHONE行動電話（
    含門號0000000000號SIM卡1枚）1具，係被告所有、供其為
    如附表一編號1至16所示毒品交易所用之聯繫工具犯行，而
    扣案如附表二編號2所示帳冊，係被告記錄販賣毒品帳目所
    用之物，業據被告供述明確（見偵卷第10頁、原審訴卷第90
    頁、原審訴緝卷第110頁），且如宣告沒收，核無「過苛之
    虞」、「欠缺刑法上之重要性」或「為維持受宣告人生活條
    件之必要」情形，應於附表一編號1至16所示各罪項下，依
    毒品危害防制條例第19條第1項規定宣告沒收。又上開物品
    既已扣案，即得直接「原物沒收」，而不生追徵其價額之問
    題，特予說明。
　⒉按以營利為目的販入毒品，經多次販賣後，持有剩餘毒品被
    查獲，其各次販賣毒品行為，固應併合處罰，惟該持有剩餘
    毒品之低度行為，應僅為最後一次販賣毒品之高度行為所吸
    收，不另論罪。故就該查獲之剩餘毒品，祇能於最後一次之
    販賣毒品罪宣告沒收，不得於各次販賣毒品罪均宣告沒收（
    最高法院97年台上字第3258號、100年台上字第1410號、第2
    221號、5655號判決要旨參照）。同理，毒販於多次販毒後
    ，遭查扣有供販毒所用之分裝袋，因先前之販毒行為，業已
    完成，扣案之分裝袋已非先前販毒行為所用或預備之物，有
    關分裝袋之沒收，僅得就最後一次販賣毒品項下宣告沒收。
    本件扣案如附表二編號3所示之物，為被告所有，預備用以
    分裝欲販賣之毒品，業經被告供述明確（見原審訴緝卷第11
    0頁），因屬尚未使用之新品，為預備供販賣毒品所用之物
    ，應依刑法第38條第2項前段規定，在本件最後一次販賣毒
    品項（即附表一編號15）下宣告沒收。
　⒊被告因附表一編號1至16所示犯行，分別獲有如附表一編號1
    至16所示之價金等情，業據被告供承在卷（見原審訴緝字卷
    第111頁），則上開未扣案款項，即為被告犯罪所得，且如
    宣告沒收或追徵，核無「過苛之虞」、「欠缺刑法上之重要
    性」、「犯罪所得價值低微」或「為維持受宣告人生活條件
    之必要」等情形，均應依刑法第38條之1第1項、第3項之規
    定，宣告沒收，如全部或一部不能沒收或不宜執行沒收時，
    追徵其價額。
　⒋另因被告所犯本案犯行有宣告多數沒收之情形，爰依刑法第4
    0條之2第1項規定，所宣告之多數沒收，併執行之。
　⒌至扣案如附表二編號4 、5 所示之物，分別係被告供施用毒
    品及私人使用之物（見偵卷第9頁、原審訴卷第91頁、原審
    訴緝卷第111頁），經核均與被告本件犯行無關，爰不為沒
    收之諭知。
據上論斷，應依刑事訴訟法第369條第1項前段、第364條、第299
條第1項前段，修正前毒品危害防制條例第4條第2項、第17條第2
 項，毒品危害防制條例第19條第1項，刑法第2條第1項前段、第
11條、第28條、第47條第1項、第59條、第51條第5款、第38條第
2項前段、第38條之1第1項、第3項，判決如主文。
本案經檢察官劉昱吟提起公訴，檢察官謝宗甫到庭執行職務。
中　　華　　民　　國　　110 　年　　1 　　月　　12　　日
　              　刑事第十八庭  審判長法　官  何俏美
                                      法　官  黃紹紘
                                      法　官  陳海寧
以上正本證明與原本無異。
如不服本判決，應於收受送達後20日內向本院提出上訴書狀，其
未敘述上訴之理由者並得於提起上訴後20日內向本院補提理由書
（均須按他造當事人之人數附繕本）「切勿逕送上級法院」。
                                      書記官  謝文傑
中　　華　　民　　國　　110 　年　　1 　　月　　12　　日
附錄本案論罪科刑法條全文
109年7月15日修正施行前毒品危害防制條例第4條
製造、運輸、販賣第一級毒品者，處死刑或無期徒刑；處無期徒
刑者，得併科新臺幣2 千萬元以下罰金。
製造、運輸、販賣第二級毒品者，處無期徒刑或7 年以上有期徒
刑，得併科新臺幣1 千萬元以下罰金。
製造、運輸、販賣第三級毒品者，處5 年以上有期徒刑，得併科
新臺幣7 百萬元以下罰金。
製造、運輸、販賣第四級毒品者，處3 年以上10年以下有期徒刑
，得併科新臺幣3 百萬元以下罰金。
製造、運輸、販賣專供製造或施用毒品之器具者，處1 年以上7
年以下有期徒刑，得併科新臺幣1 百萬元以下罰金。
前五項之未遂犯罰之。　　　

附表一：
編號 購毒者 交付時間及地點 交易方式、數量、價格（新臺幣） 證據卷頁 罪名及宣告刑  1 黃偉倫 107年11月6日18時55分許後某時許、桃園市○○區○○路000號小北百貨   黃偉倫於107年11月6日18時55分許，以其持用之行動電話門號0000000000號撥打呂俞勳所持用之行動電話門號0000000000號，欲向呂俞勳購買毒品，雙方達成買賣毒品合意後，嗣呂俞勳於左列時間前往左列地點交付黃偉倫甲基安非他命1公克並收取現金500元而完成交易。  ①證人黃偉倫於警詢、偵訊之證述（見偵卷第44、165頁）。 ②被告原審、本院準備程序及審理之供述（見原審訴卷第54、64、90、114頁、原審訴緝卷第96、110頁、本院卷第109、194頁）。 ③行動電話門號0000000000號與0000000000號於107年11月6日18時55分許之通訊監察譯文1通（見偵卷第52頁交易毒品譯文1）。 ④臺灣桃園地方法院107年聲監字第1202號通訊監察書暨電話附表（見偵卷第218頁正、反面）。 呂俞勲販賣第二級毒品，累犯，處有期徒刑貳年。扣案如附表二編號1、2所示之物均沒收；未扣案之犯罪所得新臺幣伍佰元沒收，於全部或一部不能沒收或不宜執行沒收時，追徵其價額。 2 黃偉倫 107年11月8日19時40分許後不久、桃園市○○區○○○街00號樓下   呂俞勳於107年11月8日18時57分許，以其持用之行動電話門號0000000000號撥打黃偉倫所持用之行動電話門號0000000000號，詢問黃偉倫需要多少毒品，雙方在電話中達成交易2,000元份量之甲基安非他命合意，嗣呂俞勳於左列時間前往左列地點交付黃偉倫甲基安非他命1包並收取現金2,000元而完成交易。   ①證人黃偉倫於警詢、偵訊之證述（見偵卷第44頁正、反面、165頁）。 ②被告於警詢、偵訊、原審、本院準備程序及審理之供述（見偵卷第10頁正、反面、203頁、聲羈卷第46頁、原審訴卷第54、64、90、114頁、原審訴緝卷第96、110頁、本院卷第109、194頁）。 ③行動電話門號0000000000號與0000000000號於107年11月8日18時57分、19時39分、40分許之通訊監察譯文3通（見偵卷第22頁正、反面交易毒品譯文2-1、2-2、2-3）。 ④臺灣桃園地方法院107年聲監字第1202號通訊監察書暨電話附表（見偵卷第218頁正、反面）。 呂俞勲販賣第二級毒品，累犯，處有期徒刑貳年陸月。扣案如附表二編號1、2所示之物均沒收；未扣案之犯罪所得新臺幣貳仟元沒收，於全部或一部不能沒收或不宜執行沒收時，追徵其價額。 3 黃偉倫 107年11月21日22時44分許後不久、桃園市○○區○○○街00號樓下   呂俞勳於107年11月21日22時16分許，以其持用之行動電話門號0000000000號撥打黃偉倫所持用之行動電話門號0000000000號，詢問黃偉倫要不要購買毒品，嗣黃偉倫詢問呂俞勳是否願意送毒品，雙方在電話中達成交易500元份量之甲基安非他命合意，嗣呂俞勳於左列時間前往左列地點交付黃偉倫甲基安非他命1包並收取現金500元而完成交易。   ①證人黃偉倫於警詢、偵訊之證述（見偵卷第45頁正、反面、165頁反面）。 ②被告於警詢、偵訊、原審、本院準備程序及審理之供述（見偵卷第11頁正、反面、203頁、聲羈第45號卷第46頁、原審訴卷第54、64、90、114頁、原審訴緝卷第96、110頁、本院卷第109、194頁）。 ③行動電話門號0000000000號與0000000000號於107年11月21日22時16分、22時18分、22時44分許之通訊監察譯文3通（見偵卷第22頁反面至23頁交易毒品譯文3-1、3-2、3-3）。 ④臺灣桃園地方法院107年聲監續字第1630號通訊監察書暨電話附表（見偵卷第219頁正、反面）。 呂俞勲販賣第二級毒品，累犯，處有期徒刑貳年。扣案如附表二編號1、2所示之物均沒收；未扣案之犯罪所得新臺幣伍佰元沒收，於全部或一部不能沒收或不宜執行沒收時，追徵其價額。 4 黃偉倫 107年11月23日19時14分許後不久、桃園市○○區○○路0段000號海王城餐廳   黃偉倫於107年11月23日17時許，以其持用之行動電話門號0000000000號撥打呂俞勳所持用之行動電話門號0000000000號，欲向呂俞勳購買毒品，雙方在電話中達成交易地點及購買1,000元甲基安非他命之合意，嗣呂俞勳於左列時間前往左列地點交付黃偉倫甲基安非他命1包並收取現金1,000 元而完成交易。   ①證人黃偉倫於警詢、偵訊之證述（見偵卷第45頁反面至46頁反面、165頁反面）。 ②被告於警詢、偵訊、原審、本院準備程序及審理之供述（見偵卷第11頁反面至12頁反面、203頁正、反面、聲羈卷第46頁、原審訴卷第54、64、90、114頁、原審訴緝卷第96、110頁、本院卷第109、194頁）。　 ③行動電話門號0000000000號與0000000000號於107年11月23日17時、18時14分、19時14分許之通訊監察譯文3通（見偵卷第23頁正、反面交易毒品譯文4-1、4-2、4-3）。 ④臺灣桃園地方法院107年聲監續字第1630號通訊監察書暨電話附表（見偵卷第219頁正、反面）。 ⑤呂俞勳107年11月23日與黃偉倫交易毒品之監視器畫面(見偵卷第35頁反面)。　 呂俞勲販賣第二級毒品，累犯，處有期徒刑貳年貳月。扣案如附表二編號1、2所示之物均沒收；未扣案之犯罪所得新臺幣壹仟元沒收，於全部或一部不能沒收或不宜執行沒收時，追徵其價額。 5 黃偉倫 107年11月27日17時52分許後不久、桃園市○○區○○路0段000號7-11便利商店   呂俞勳於107年11月27日17時13分許，以其持用之行動電話門號0000000000號撥打黃偉倫所持用之行動電話門號0000000000號，詢問黃偉倫要不要購買毒品，嗣黃偉倫詢問呂俞勳是否願意送毒品，黃偉倫嗣傳送欲購買500元份量之簡訊給呂俞勳，雙方達成交易500元份量之甲基安非他命合意，嗣呂俞勳於左列時間前往左列地點交付黃偉倫甲基安非他命1包並收取現金500元而完成交易。   ①證人黃偉倫於警詢、偵訊之證述（見偵卷第47頁正、反面、165頁反面）。 ②被告於警詢、偵訊、原審、本院準備程序及審理之供述（見偵卷第12頁反面至13頁反面、203頁反面、聲羈第45號卷第46頁、原審訴卷第54、64、90、114頁、原審訴緝卷第96、110頁、本院卷第109、194頁）。　 ③行動電話門號0000000000號與0000000000號於107年11月27日17時13分、15分、45分、52分許之通訊監察譯文4通（見偵卷第24頁正、反面交易毒品譯文6-1、6-2、6-3）。 ④臺灣桃園地方法院107年聲監續字第1630號通訊監察書暨電話附表（見偵卷第219頁正、反面）。 ⑤呂俞勳107年11月27日與黃偉倫交易毒品之監視器畫面(見偵卷第36、37頁正、反面)。 呂俞勲販賣第二級毒品，累犯，處有期徒刑貳年。扣案如附表二編號1、2所示之物均沒收；未扣案之犯罪所得新臺幣伍佰元沒收，於全部或一部不能沒收或不宜執行沒收時，追徵其價額。 6 黃偉倫 107年11月28日19時33分許後不久、桃園市○○區○○○街00號樓下   黃偉倫於107年11月28日18時46分許，以其持用之行動電話門號0000000000號撥打呂俞勳所持用之行動電話門號0000000000號，欲向呂俞勳購買毒品，雙方在電話中達成交易地點及購買1,000元甲基安非他命之合意，嗣呂俞勳於左列時間前往左列地點交付黃偉倫甲基安非他命1包並收取現金1,000 元而完成交易。   ①證人黃偉倫於警詢、偵訊之證述（見偵卷第47頁反面至48頁、165頁反面至166頁）。 ②被告於警詢、偵訊、原審、本院準備程序及審理之供述（見偵卷第13頁反面至14、203頁反面、聲羈卷第46頁、原審訴卷第54、64、90、114頁、原審訴緝卷第96、110頁、本院卷第109、194頁）。　 ③行動電話門號0000000000號與0000000000號於107年11月28日18時46分、19時33分許之通訊監察譯文2通（見偵卷第24頁反面交易毒品譯文7-1、7-2）。 ④臺灣桃園地方法院107年聲監續字第1630號通訊監察書暨電話附表（見偵卷第219頁正、反面）。 呂俞勲販賣第二級毒品，累犯，處有期徒刑貳年貳月。扣案如附表二編號1、2所示之物均沒收；未扣案之犯罪所得新臺幣壹仟元沒收，於全部或一部不能沒收或不宜執行沒收時，追徵其價額。 7 黃偉倫 107年12月1日0時4分許後不久、桃園市○○區○○○街00號樓下  黃偉倫於107年11月30日23時18分許，以其持用之行動電話門號0000000000號撥打呂俞勳所持用之行動電話門號0000000000號，欲向呂俞勳購買毒品，雙方在電話中達成交易地點及購買1,500元甲基安非他命之合意，嗣呂俞勳於左列時間前往左列地點交付黃偉倫甲基安非他命1包並收取現金1,500元而完成交易。   ①證人黃偉倫於警詢、偵訊之證述（見偵卷第48頁反面、166頁）。 ②被告於警詢、偵訊、原審、本院準備程序及審理之供述（見偵卷第14頁正、反面、203頁反面、聲羈卷第46頁、原審訴卷第54、64、90、114頁、原審訴緝卷第96、110頁、本院卷第109、194頁）。　 ③行動電話門號0000000000號與0000000000號於107年11月30日23時18分、107年12月1日0時4分許之通訊監察譯文2通（見偵卷第25頁交易毒品譯文9-1、9-2）。 ④臺灣桃園地方法院107年聲監續字第1630號通訊監察書暨電話附表（見偵卷第219頁正、反面）。 呂俞勲販賣第二級毒品，累犯，處有期徒刑貳年肆月。扣案如附表二編號1、2所示之物均沒收；未扣案之犯罪所得新臺幣壹仟伍佰元沒收，於全部或一部不能沒收或不宜執行沒收時，追徵其價額。 8 黃偉倫 107年12月4日17時27分許後不久、桃園市龜山區香緹社區   黃偉倫於107年12月4日16時25分許，以其持用之行動電話門號0000000000號撥打呂俞勳所持用之行動電話門號0000000000號，欲向呂俞勳購買毒品，雙方在電話中達成交易地點及購買500元甲基安非他命之合意，並由真實姓名年籍不詳綽號「小鬼」之人於左列時間，前往左列地點交付黃偉倫甲基安非他命1包並收取現金500元而完成交易，嗣「小鬼」將500元交給呂俞勳。   ①證人黃偉倫於警詢、偵訊之證述（見偵卷第49頁正、反面、166頁）。 ②被告於警詢、偵訊、原審、本院準備程序及審理之供述（見偵卷第14頁反面至15頁反面、203頁反面至204頁、聲羈卷第46頁、原審訴字卷第54、64、90、114頁、原審訴緝卷第96、110頁、本院卷第109、194頁）。　 ③行動電話門號0000000000號與0000000000號於107年11月4日16時25分、51分、17時27分、57分許之通訊監察譯文5通（見偵卷第25頁反面至26頁交易毒品譯文10-1、10-2、10-3、10-4、105-5）。 ④臺灣桃園地方法院107年聲監續字第1630號通訊監察書暨電話附表（見偵卷第219頁正、反面）。 呂俞勲共同販賣第二級毒品，累犯，處有期徒刑貳年。扣案如附表二編號1、2所示之物；未扣案之犯罪所得新臺幣伍佰元沒收，於全部或一部不能沒收或不宜執行沒收時，追徵其價額。 9 黃偉倫 107年12月6日9時53分許後不久、桃園市○○區○○路000號小北百貨   黃偉倫於107年12月6日9時23分許，以其持用之行動電話門號0000000000號撥打呂俞勳所持用之行動電話門號0000000000號，欲向呂俞勳購買毒品，雙方在電話中達成交易地點及購買500元甲基安非他命之合意，嗣呂俞勳於左列時間前往左列地點交付黃偉倫甲基安非他命1包並收取現金500元而完成交易。   ①證人黃偉倫於警詢、偵訊之證述（見偵卷第49頁反面至50、166頁正、反面）。 ②被告於偵訊、原審、本院準備程序及審理之供述（見偵卷第204頁、聲羈卷第46頁、原審訴卷第54、64、90、114頁、原審訴緝卷第96、110頁、本院卷第109、194頁）。　 ③行動電話門號0000000000號與0000000000號於107年12月6日9時23分、53分許之通訊監察譯文2通（見偵卷第26頁正、反面交易毒品譯文11-1、11-2）。 ④臺灣桃園地方法院107年聲監續字第1630號通訊監察書暨電話附表（見偵卷第219頁正、反面）。 呂俞勲販賣第二級毒品，累犯，處有期徒刑貳年。扣案如附表1、2所示之物均沒收；未扣案之犯罪所得新臺幣伍佰元沒收，於全部或一部不能沒收或不宜執行沒收時，追徵其價額。 10 黃偉倫 107年12月9日18時54分許後不久、桃園市○○區○○路000號小北百貨   呂俞勳於107年12月9日18時22分許，以其持用之行動電話門號0000000000號撥打黃偉倫所持用之行動電話門號0000000000號，向黃偉倫表示可以來向其購買毒品，黃偉倫則要求呂俞勳外送毒品，嗣雙方在電話中達成交易地點及購買1,000元甲基安非他命之合意，嗣呂俞勳於左列時間前往左列地點交付黃偉倫甲基安非他命1包並收取現金1,000元而完成交易。 ①證人黃偉倫於警詢、偵訊之證述（見偵卷第50頁正、反面、166頁反面）。 ②被告於偵訊、原審、本院準備程序及審理之供述（見偵卷第204頁、聲羈卷第46頁、原審訴卷第54、64、90、114頁、原審訴緝卷第96、110頁、本院卷第109、194頁）。　 ③行動電話門號0000000000號與0000000000號於107年12月9日18時22分、42分、54分許之通訊監察譯文3通（見偵卷第26頁反面交易毒品譯文12-1、12-2）。 ④臺灣桃園地方法院107年聲監續字第1630號通訊監察書暨電話附表（見偵卷第219頁正、反面）。 呂俞勲販賣第二級毒品，累犯，處有期徒刑貳年貳月。扣案如附表二編號1、2所示之物均沒收；未扣案之犯罪所得新臺幣壹仟元沒收，於全部或一部不能沒收或不宜執行沒收時，追徵其價額。 11 黃偉倫 107年12月24日21時54分許後不久、桃園市○○區○○路000號小北百貨   黃偉倫於107年12月24日20時22分許，以其持用之行動電話門號0000000000號撥打呂俞勳所持用之行動電話門號0000000000號，欲向呂俞勳購買毒品，雙方在電話中達成交易地點及購買1,000元甲基安非他命之合意，嗣呂俞勳於左列時間前往左列地點交付黃偉倫甲基安非他命1包並收取現金1,000 元而完成交易。   ①證人黃偉倫於警詢、偵訊之證述（見偵卷第50頁反面至51、166頁、）。 ②被告於警詢、偵訊、原審、本院準備程序及審理之供述（見偵卷第16頁正、反面、204頁正、反面、聲羈卷第46頁、原審訴卷第54、64、90、114頁、原審訴緝卷第96、110頁、本院卷第109、194頁）。　 ③行動電話門號0000000000號與0000000000號於107年12月24日20時22分、21時32分、54分許之通訊監察譯文3通（見偵卷第26頁反面至27頁交易毒品譯文13-1、13-2、13-3）。 ④臺灣桃園地方法院107年聲監續字第1820號通訊監察書暨電話附表（見偵卷第220頁正、反面）。 呂俞勲販賣第二級毒品，累犯，處有期徒刑貳年貳月。扣案如附表二編號1、2所示之物均沒收；未扣案之犯罪所得新臺幣壹仟元沒收，於全部或一部不能沒收或不宜執行沒收時，追徵其價額。 12 邱柏義 107年12月12日23時40分許後不久、桃園市龜山區大同路某萊爾富便利商店   邱柏義於107年12月12日23時40分許，以其持用之行動電話門號0000000000號撥打呂俞勳所持用之行動電話門號0000000000號，欲向呂俞勳購買毒品，雙方在電話中達成交易地點之合意，嗣呂俞勳於左列時間前往左列地點交付邱柏義甲基安非他命1包並收取現金2,000 元而完成交易。    ①證人邱柏義於警詢、偵訊之證述（見偵卷第60頁正、反面、186頁正、反面、190頁）。 ②被告於警詢、偵訊、原審、本院準備程序及審理之供述（見偵卷地16頁反面至17、204頁反面、聲羈卷第46頁、原審訴卷第54、64、90、114頁、原審訴緝卷第96、110頁、本院卷第109、194頁）。　 ③行動電話門號0000000000號與0000000000號於107年12月12日23時40分許之通訊監察譯文1通（見偵卷第28頁正、反面交易毒品譯文1）。 ④臺灣桃園地方法院107年聲監續字第1630號通訊監察書暨電話附表（見偵卷第219頁正、反面）。 呂俞勲販賣第二級毒品，累犯，處有期徒刑貳年陸月。扣案如附表二編號1、2所示之物均沒收；未扣案之犯罪所得新臺幣貳仟元沒收，於全部或一部不能沒收或不宜執行沒收時，追徵其價額。 13 邱柏義 107年12月20日19時53分許後不久、桃園市八德區介壽路某處   邱柏義於107年12月20日19時21分許，以其持用之行動電話門號0000000000號撥打呂俞勳所持用之行動電話門號0000000000號，欲向呂俞勳購買毒品，雙方在電話中達成交易地點及購買1,000元甲基安非他命之合意，嗣邱柏義於左列時間前往左列地點，呂俞勳遂交付邱柏義甲基安非他命1包並收取現金1,000 元而完成交易。   ①證人邱柏義於警詢、偵訊之證述（見偵卷第60頁反面至61頁、186頁反面、190頁）。 ②被告於偵訊、原審、本院準備程序及審理之供述（見偵卷第204頁反面、108年度聲羈字第45號卷第46頁、原審訴卷第54、64、90、114頁、原審訴緝卷第96、110頁、本院卷第109、194頁）。 ③行動電話門號0000000000號與0000000000號於107年12月20日19時21分、53分許之通訊監察譯文2通（見偵卷第28頁反面交易毒品譯文2-1、2-2）。 ④臺灣桃園地方法院107年聲監續字第1820號通訊監察書暨電話附表（見偵卷第220頁正、反面）。 呂俞勲販賣第二級毒品，累犯，處有期徒刑貳年貳月。扣案如附表二編號1、2所示之物均沒收；未扣案之犯罪所得新臺幣壹仟元沒收，於全部或一部不能沒收或不宜執行沒收時，追徵其價額。 14 邱柏義 107年12月23日18時43分許後不久、桃園市○○區○○○街00號附近某處    邱柏義於107年12月23日18時43分許前某時，以其持用之行動電話門號0000000000號撥打呂俞勳所持用之行動電話門號0000000000號，欲向呂俞勳購買毒品，雙方在電話中達成交易地點及購買甲基安非他命之合意，嗣邱柏義於左列時間前往左列地點，呂俞勳遂交付邱柏義甲基安非他命1包並收取現金1,000 元而完成交易。    ①證人邱柏義於警詢、偵訊之證述（見偵卷第61、186頁反面、190頁）。 ②被告於警詢、偵訊、原審、本院準備程序及審理之供述（見偵卷第17頁反面、204頁反面、聲羈卷第46頁、原審訴卷第54、64、90、114頁、原審訴緝卷第96、110頁、本院卷第109、194頁）。　 ③行動電話門號0000000000號與0000000000號於107年12月23日18時43分許之通訊監察譯文1通（見偵卷第64頁交易毒品譯文3-2）。 ④臺灣桃園地方法院107年聲監續字第1820號通訊監察書暨電話附表（見偵卷第220頁正、反面）。 呂俞勲販賣第二級毒品，累犯，處有期徒刑貳年貳月。扣案如附表二編號1、2所示之物均沒收；未扣案之犯罪所得新臺幣壹仟元沒收，於全部或一部不能沒收或不宜執行沒收時，追徵其價額。 15 邱柏義 107年12月27日20時22分許後不久、桃園市○○區○○○街00號附近某處   邱柏義於107年12月27日20時22分許，以其持用之行動電話門號0000000000號撥打呂俞勳所持用之行動電話門號0000000000號，欲向呂俞勳購買毒品，雙方在電話中達成交易地點及購買甲基安非他命之合意，嗣呂俞勳於左列時間前往左列地點交付邱柏義甲基安非他命1包並收取現金1,000元而完成交易。    ①證人邱柏義於警詢、偵訊之證述（見偵卷第61頁正、反面、186頁反面、190頁）。 ②被告於羈押訊問、原審、本院準備程序及審理之供述（見108年度聲羈字第45號卷第46頁、原審訴字卷第54、64、90、114頁、原審訴緝字卷第96、110頁、本院卷第109、194頁）。　 ③行動電話門號0000000000號與0000000000號於107年12月27日20時22分許之通訊監察譯文1通（見偵卷第64頁交易毒品譯文4）。 ④臺灣桃園地方法院107年聲監續字第1820號通訊監察書暨電話附表（見偵卷第220頁正、反面）。 呂俞勲販賣第二級毒品，累犯，處有期徒刑貳年貳月。扣案如附表二編號1至3所示之物均沒收；未扣案之犯罪所得新臺幣壹仟元沒收，於全部或一部不能沒收或不宜執行沒收時，追徵其價額。 16 呂佳翰 107年10月24日9時29分許後不久、桃園市○○區○○路00號3樓   呂佳翰於107年10月24日9時26分許，以其持用之行動電話門號0000000000號撥打呂俞勳所持用之行動電話門號0000000000號，欲向呂俞勳購買毒品，雙方在電話中達成交易地點及購買甲基安非他命之合意，嗣呂俞勳於左列時間前往左列地點交付呂佳翰甲基安非他命1包並收取現金1,000元而完成交易。   ①證人呂佳翰於警詢、偵訊之證述（見偵卷第68頁正、反面、199頁）。 ②被告於偵訊、原審、本院準備程序及審理之供述（見偵卷第205頁、聲羈卷第46頁、原審訴卷第54、64、90、114頁、原審訴緝卷第96、110頁、本院卷第109、194頁）。　 ③行動電話門號0000000000號與0000000000號於107年10月24日9時26分、29分許之通訊監察譯文2通（見偵卷第34頁反面交易毒品譯文1-1、1-2）。 ④臺灣桃園地方法院107年聲監字第1202號通訊監察書暨電話附表（見偵卷第218頁正、反面）。 呂俞勲販賣第二級毒品，累犯，處有期徒刑貳年貳月。扣案如附表二編號1、2所示之物均沒收；未扣案之犯罪所得新臺幣壹仟元沒收，於全部或一部不能沒收或不宜執行沒收時，追徵其價額。 

附表二：
編號 扣案物品名稱 備註 1 行動電話IPHONE1 支（搭配門號0000000000號SIM 卡1張） 被告所有供聯絡如附表一編號1 至16所示毒品交易所用之物 2 帳冊1本 被告所有供如附表一編號1 至16所示毒品交易記帳所用之物 3 分裝袋1包 被告所有預備供販賣毒品所用之物 4 吸食器2組 與本案無關 5 三星行動電話1支 與本案無關